Juan Pablo Sepúlveda Quiñones

Concepción, Chile · +56 979 009 008 · jp.sherka@gmail.com · <u>in/jpsq</u> · <u>github/JuanPabloSQ</u> · <u>Portafolio</u>

Desarrollador Full Stack con experiencia en la creación, planificación, desarrollo y mantenimiento de diversos proyectos exitosos, uno de los cuales me permitió ganar una hackathon. En mis equipos de trabajo, he destacado por mi capacidad para el trabajo en equipo, la resolución de problemas y la comunicación efectiva, habilidades fortalecidas a lo largo de mis experiencias laborales.

EXPERIENCIA PROFESIONAL

aplicaciones críticas.

Holdco Networks Concepción, Chile

Desarrollador Full-Stack

- Septiembre 2024-Actual
- numérica y gestión de planes de teléfonos móviles. Implementé soluciones utilizando tecnologías como React, Nest.js, TypeScript, JavaScript PHP (Laravel), MySQL y MongoDB, optimizando procesos y reduciendo tiempos de carga en

Mantuve proyectos basados en microservicios, especialmente en el ámbito de portabilidad

- Trabajé en la integración de APIs para servicios externos, como HBO Max, asegurando la sincronización y el manejo adecuado de datos de suscripción.
- Participé activamente en reuniones de planificación estratégica, aplicando estándares de
- Lideré la implementación de nuevas funcionalidades, orientando a miembros junior del equipo en buenas prácticas y metodologías ágiles.
- Apliqué habilidades blandas para fomentar la colaboración, resolver conflictos de manera efectiva y fortalecer el trabajo en equipo en un entorno dinámico.

Pulsar SPA Concepción, Chile Junio 2023-Sept 2024

Desarrollador Full-Stack

- Diseñé y participé en el desarrollo de una plataforma para la gestión de datos nutricionales y de rendimiento físico, dirigida a profesionales de la salud y el fitness.
- Implementé metodologías ágiles y test unitarios para garantizar la calidad del código y la funcionalidad del sistema.
- Utilicé tecnologías como HTML, CSS, JavaScript, React, Node, Express y MongoDB, siguiendo estándares de seguridad (OWASP Top 10) para asegurar eficiencia y calidad.

Universidad del Desarrollo/Atención primaria

Profesor de Enfermería/Enfermero

Concepción, Chile Mayo 2020-Junio 2023

EDUCACIÓN

UNIVERSIDAD DEL DESARROLLO

Desarrollador Web

Concepción, Chile Junio 2024

UNIVERSIDAD DEL DESARROLLO

Enfermero

Concepción, Chile Diciembre 2018

CERTIFICADOS Y PREMIOS

- Primer lugar en hackathon por HealthyGamer con el proyecto Emotion Link
- Scrum Foundation Professional Certificate por CertiProf
- JavaScript por HackerRank
- Front End Development Libraries por FreeCodeCamp

SKILLS ADICIONALES

Trabajo en equipo, comunicación efectiva, resolución de problemas, adaptabilidad, atención al detalle